---
title: "Raíces de Funciones"
subtitle: "Método de Newton-Raphson"  
author: "Alejandro Ucan"
date: '`r Sys.Date()`'
output:
  xaringan::moon_reader:
    css: xaringan-themer.css
    nature:
      slideNumberFormat: "%current%"
      highlightStyle: github
      highlightLines: true
      ratio: 16:9
      countIncrementalSlides: true
---

```{r setup, include=FALSE}
options(htmltools.dir.version = FALSE)
library(png)
library(grid)
library(knitr)
knitr::opts_chunk$set(
  cache = FALSE,
  echo = TRUE,
  message = FALSE, 
  warning = FALSE,
  hiline = TRUE
)
```

```{r xaringan-themer, include=FALSE, warning=FALSE}
library(xaringanthemer)
style_mono_light(base_color = "#ff900e")
```

```{r xaringan-editable, echo=FALSE}
xaringanExtra::use_editable(expires = 1)
xaringanExtra::use_scribble()
xaringanExtra::use_webcam()
```

# Problemática:
<center>
</br>

<span style="font-size:35px"> Resolver $f(x)=0$ </span>
<center>
---

# Una solución:

.pull-left[
</br> 
<span style="font-size=30px"> Si $f\in C^2[a,b]$ podemos usar la aproximación mediante __polinomios de Taylor__ para algún $x_0\in[a,b],$ tal qué:
1. $f(x_0)\neq 0,$ y
1. $|x_0-p|<\varepsilon.$
]
--
.pull-right[
<span style="font-size=20px">
 Sabemos que
 $$ f(x)=f(x_0)+(x-x_0)f'(x_0)+\frac{(x-x_0)^2}{2}f''(\xi(x)) $$

]
---
# El método

<center>
</br>

<span style="font-size:35px"> $p\approx x_0-\frac{f(x_0)}{f'(x_0)}$ </span>
<center> 

--
<span style="font-size:30px"> El método consiste en:
1. Comenzar con una aproximación inicial $p_0.$
1. Generar una sucesión $\{p_n\}_{n\in\mathbb{N}}$ data por $$p_n=p_{n-1}-\frac{f(p_{n-1})}{f'(p_{n-1})}.$$ </span>

---
# El algoritmo:
.pull-left[
<span style="font-size:30px">
__Entrada:__ 
* $p_0$: la aproximación inicial.
* $TOL$: la tolerancia que tendremos a nuestra aproximación.
* $N_0$: número máximo de iteraciones. 

__Salida:__
* $p$: mejor aproximación a la raíz de $f(x)=0.$ ] 

.pull-right[
1. Sea $i=1.$
1. Mientras $i\leq N_0,$ haga pasos 3-6.
1. Calcule la aproximación $p=p_0-\frac{f(p_0)}{f'(x_0)}.$
1. Si $|p-p_0|<TOL$: 
      1. Imprimir $p$;
      1. Parar.
1. Tome $i=i+1.$
1. Tome $p_0=p.$
1. Imprimir: El método falló luego de $N_0$ iteraciones. ]

---
# Ejemplo:

<span style="font-size:20px"> Encontremos los puntos fijos de la función $f(x)=\cos(x)$ en el intervalo $[0,\frac{\pi}{2}].$ </span>
--
<center>
```{r eval=TRUE, echo=FALSE}
x <- seq(0, pi/2, 0.01)
fig<-plot(x,x,type="l", col="red", ylab="")
fig<-lines(x, cos(x),type="l",col="blue")
legend("topleft", c("x", "cos(x)"), fill = c("red", "blue"))

```
<center>




---
````{python eval=TRUE, echo=FALSE }
import math as m
def newton(p0, n0, tol):
    i=1;
    app=[p0]
    while i<n0:
        aux=m.cos(p0)-p0;
        auxdev=-m.sin(p0)-1;
        p=p0-(aux/auxdev)
        if abs(p-p0)<=tol:
            print("La mejor aproximación a la raíz es:", p, "en la iteración ", i, ".");
            return p,app;
        i=i+1;
        p0=p;
        app.append(p0)
    print("El método fracasó despues de ",n0," iteraciones.");
    return "error"
````

```{python eval=TRUE, echo=TRUE}
p,app=newton(1,100,1e-16);
```
--
### El error por cada approximación es:
```{r, echo=FALSE, out.width="30%"}
img<-readPNG("../ClaseMuestra/error.png")
grid.raster(img)
```

---
# ¿Esto funciona siempre?

<span style="font-size:30px"> ¿Qué nos garantiza que este método funciona siempre? </span>

--

> <span style="font-size:30px"> __TEOREMA:__ 
> Para $f\in C^2[a,b]$ y $p\in[a,b]$ tal que $f(p)=0$ y $f'(p)\neq 0.$ Existe $\delta$ de tal manera que la sucesión $\{p_n\}_{n\in\mathbb{N}}$ obtenida por el método de Newton-Raphson converge para cualquier aproximación inicial en $[p-\delta,p+\delta].$

</span>